【裁判字號】    92,易,688
【裁判日期】    920807
【裁判案由】    毒品危害防制條例
【裁判全文】
臺灣彰化地方法院刑事判決                          九十二年度易字第六八八號
    公  訴  人  臺灣彰化地方法院檢察署檢察官
    被      告  庚○○
右列被告因違反毒品危害防制條例案件，經檢察官提起公訴（九十二年度偵緝字第一
七四號），本院判決如左：
    主      文
庚○○持有第二級毒品，處有期徒刑壹年月。
扣案如附件所示之甲基安非他命拾捌包均沒收銷燬之。
    事      實
一、庚○○有多次施用毒品之前案紀錄，其明知甲基安非他命為毒品危害防制條例所
    公告之第二級毒品，不得非法持有之，竟自不詳時間起，向不詳姓名年籍之人取
    得第二級毒品甲基安非他命十八包（淨重詳如附表），而持有之，並放置於其住
    所即彰化縣和美鎮○○里○○路五八○號之一樓房間內。嗣經警於九十一年十一
    月二十九日十五時許，持搜索票至上述庚○○所使用之房間內查獲，並扣得前揭
    甲基安非他命十八包。
二、案經彰化縣警察局鹿港分局報請台灣彰化地方法院檢察署檢察官偵查起訴。
    理      由
一、訊據被告庚○○矢口否認有持有甲基安非他命之犯行，辯稱：「警方在我房間內
    查獲之甲基安非他命十八包，係林金龍所有，他在警方實施搜索之前一晚到我家
    與我父親和友人打麻將，又把甲基安非他命裝在面紙盒中，交給我寄放在房間內
    。當晚林金龍就睡在該房間，我隔天出門上班之前，有特別交待他要把甲基安非
    他命帶走。警方來搜索時我不在場，而林金龍則在搜索時逃跑」等語。經查：
（一）警方實施搜索而查獲毒品之經過，業據證人即警員趙振宏到庭證實詳實，其以
      現場圖說明略以：「被告之房間在鐵皮屋一樓，我們有二個警員守住後門，即
      靠近被告之房間處，該房間是上鎖的，我們請被告之父親開門，房間內沒有人
      在睡覺」、「在被告睡的床舖旁邊找到面紙盒，面紙盒拿起來時，因為安非他
      命很重就掉出來」等語（見本院九十二年六月三十日訊問筆錄），而當時在場
      之證人即被告之父丙○○、被告之母己○○○、被告之妹戊○○均證稱該放置
      毒品之房間為被告所使用，對於毒品來源均不知情等語，核與被告供稱毒品放
      置於該處有經其同意等情相符，被告於本院調查時稱：「安非他命是林金龍於
      十一月二十八日晚上到我家打麻將寄放在我家，他有告訴我是安非他命，可是
      他用盒子裝著，我沒有打開來看，我把安非他命放在我房間裡，家裡其他的人
      都不知道」等語（見同上訊問筆錄），又在場者即證人超昭明、己○○○、戊○○、甲○○、乙○○等五人均自稱沒有施用毒品之習慣，亦與警方採尿驗得
      其皆無施用毒品之反應互合，此有彰化縣衛生局煙毒尿液檢驗成績書五份，及
      各該檢驗結果之姓名對照表在卷可稽。足信警方所查獲之甲基安非他命十八包
      確係被告所收受而放置於該房間內。
（二）被告辯稱毒品是林金龍所借放的，且有告知林金龍離開必須帶走云云，雖與被
      告之父丙○○、母己○○○於警訊時，及妹戊○○於警詢、偵訊及本院調查時
      所述情節相符（其均供稱前一天晚上有個年約四十歲的男子去家中打牌，不知
      其真實姓名），又證人丁○○○○亦證稱當天有一個人由前門逃跑，並經證人
      乙○○證述屬實。然查：被告先於偵訊時供稱甲基安非他命是「王東樹」寄放
      的（見九十二年度偵緝字第一七四號卷宗第二十頁），嗣改稱有一個「周文信
      」也去過他家（見同上偵查卷宗第二十七頁，惟被告於本院改稱周文信當天未
      去他家，無法作證），末供稱是林金龍拿來放的等語，其歷次所述不一，而被
      告之父、母雖曾於警訊中供述有一個不認識的人來打麻將，惟被告之父即證人
      丙○○嗣於偵訊中卻否認前一晚有人來打麻將（見上述偵查卷宗第四十七頁）
      ，被告之母即證人己○○○於偵訊中亦供稱：「我不認識名叫『林金龍』的人
      ，我兒子沒有帶一個林金龍與我們認識，查獲前一個星期他都沒有回家」等語
      （見上述偵查卷宗第四十七頁），亦與被告有關林金龍來打麻將之陳述相互矛
      盾，難以遽信。
（三）綜上，警員查獲毒品之房間在實施搜索前已被上鎖，扣案之毒品甲基安非他命
      則被藏置於面紙盒內，並無任何人在房間內休憩，或有人出入使用該房間之跡
      象，兼以被告坦承毒品是他人所交付，經其放置於房間內，應認被告確有受收
      而持有甲基安非他命之意思，至於被告辯稱該毒品是林金龍前一晚來打麻將所
      交付、暫時寄放之物，及林金龍曾寄住、使用該房間云云，觀其前述相互矛盾
      之供述，及證人前後不一之指述，尚非可全部採信，從而被告據此辯稱沒有持
      有之意思云云，顯係其卸責之詞，無足可取。本件事證明確，被告犯行堪以認
      定。
二、核被告所為，係犯毒品危害防制條例第十一條第二項之持有第二級毒品罪。爰審
    酌被告有多次施用毒品之前案紀錄（參卷附台灣高等法院被告全國前案紀錄表）
    ，素行非佳，本件查獲毒品甲基安非他命之數量龐大（如附件），危害程度非輕
    ，並參酌被告否認犯行，態度亦非良好等一切情狀，量處如主文所示之刑，以示
    懲戒。扣案如附件所示之甲基安非他命十八包，不問是否屬於被告所有，均應依
    毒品危害防制條例第十八條第一項前段宣告沒收銷燬之。
據上論斷，應依刑事訴訟法第二百九十九條第一項前段，毒品危害防制條例第十一條
第二項、第十八條第一項前段，判決如主文。
本案經檢察官孫沛琦到庭執行職務。
中      華      民      國    九十二    年      八      月      七      日
                              臺灣彰化地方法院刑事第三庭
                                       審判長法官  余  仕  明
                                       法      官  施  坤  樹
                                       法      官  黃  玉  齡
右正本證明與原本無異。
如不服本判決，應於判決送達後十日內向本院提出上訴狀( 須附繕本 )。
                                       法院書記官  許  騰  云
中      華      民      國    九十二    年      八      月      十一    日
附錄本案論罪科刑法條全文：
毒品危害防制條例第十一條第二項
持有第二級毒品者，處二年以下有期徒刑、拘役或新台幣三萬元以下罰金。
毒品危害防制條例第十八條第一項
查獲之毒品及專供製造或施用毒品之器具，不問屬於犯人與否，均沒收銷燬之。但合
於醫藥或研究之用者，得不予銷燬。


司法院資訊處製作；財團法人民間司法改革基金會備份。
